臺灣花蓮地方法院民事判決　　　　　　　　　　　　　九十一年度婚字第二七一號
　　原　　　告　甲○○
　　被　　　告　乙○○
右當事人間請求離婚事件，本院判決如左：
    主　　文
准原告與被告離婚。
訴訟費用由被告負擔。
    事　　實
甲、原告方面：
壹、聲明：如主文所示。
貳、陳述：
    兩造於民國（下同）五十六年一月九日結婚，現婚姻關係仍存續中，婚後兩造有
    共同居住一段時間，但被告自八十二年五月間起，即因有外遇而搬到外面居住，
    但被告在逢年過節、選舉投票或有其他事情時仍然會返回花蓮住處。每當被告回
    到花蓮住處後，即會藉故辱罵及毆打原告，令原告不堪其擾。於九十一年六月十
    一日上午五時許，被告在花蓮縣壽豐鄉○○村○○路○段四一一號住處因要求與
    原告行房，原告不同意，被告竟惱羞成怒以拳頭毆打原告成傷（左眼瘀青三乘三
    公分、左顳部血腫三乘三公分、左臂瘀青四乘四公分、五乘三公分二處、右手瘀
    青挫傷三乘三公分），兩造之媳婦王光美聽聞原告之呼叫聲，即前來阻擋，但被
    告仍欲衝過來毆打原告，復要以石頭丟擲原告，被告已對原告實施身體上及精神
    上不法侵害行為，而發生家庭暴力事件，有繼續遭受被告實施不法侵害之虞，原
    告不得已乃向鈞院聲請保護令，並蒙准許核發在案（九十一年度家護字第一四一
    號）。經查，原告與被告結婚已三十五年，被告經常藉故毆打原告，造成原告身
    體、精神受有極大之痛苦，實已達於不堪同居虐待之程度，已構成離婚之正當理
    由；況被告以開計程車為業，於十多年前亦與其外遇對象陳榮妹在台北同居，不
    願返家與原告居住，雙方已無任何感情基礎存在，爰依民法第一千零五十二條第
    一項第三款、第二項規定訴請離婚。
參、證據：提出戶籍謄本、保證書、診斷證明書各一份為證。
乙、被告方面：
壹、聲明：請求駁回原告之訴。
貳、陳述：
    我和陳榮妹只是朋友，但是沒有和她同居，我不承認有外遇。我是因為在台北工
    作才與原告分居，九十一年六月十一日上午因為我要抱原告，原告不願意，後來
    原告跌倒，還咬到我的嘴唇，我才打原告耳光，但並沒有經常毆打原告。
參、本院依職權調閱九十一年度家護字第一四一號通常保護令案卷。
    理　　由
一、原告主張兩造前於五十六年一月九日結婚，現婚姻關係仍存續中等情，為被告所
    不爭執，並據原告提出戶籍謄本一份為證，堪信此部分之事實為真實。另原告主
    張其於婚後經常無故遭被告毆打，最近一次係於九十一年六月十一日上午五時許
    ，被告在原告花蓮住處因要求與原告行房，原告不同意，被告竟惱羞成怒以拳頭
    毆打原告成傷，並要以石頭丟擲原告之事實，業經證人即兩造之媳婦王光美於本
    院九十一年度家護字第一四一號通常保護令案件審理時證稱「我是兩造的媳婦。
    （問：雙方當事人發生家庭暴力情形如何？）答：我嫁到他們家已經六年，這六
    年來我都住在家裡，我常聽我婆婆（即原告）和公公（即被告）在吵架，我公公
    常常罵我婆婆不要住在這個家，也講過說要殺死我婆婆，還罵她三字經，我都有
    在場親耳聽到。這六年來我看過我公公打我婆婆三次，今年這一次是在九十一年
    六月十一日早上，我先聽到我婆婆的叫聲，我就出來，看到我婆婆，我婆婆跟我
    說我公公又打她了，我公公打完我婆婆之後，我公公先開計程車出去，沒多久又
    回來，回來之後，我公公又開始罵我婆婆，我叫我婆婆先離開房間，我婆婆就跑
    到廚房去，接著我公公就拿掃把，準備打我婆婆，我就過去擋下來，我公公就不
    敢打，接著我公公又拿起石頭要丟我婆婆，我又去擋住我公公，我公公才沒有丟
    ，後來我叫我婆婆先離開，事後我公公就回台北。我公公回來的次數不一定，但
    是回來就會與我婆婆發生口角，並且會對我婆婆實施家庭暴力，不管是打或罵都
    有」等語（見上該案卷九十一年八月二十三日訊問筆錄），查證人王光美為兩造
　　之媳婦，其所為之證言應無偏頗之理，此外，復有提出行政院衛生署花蓮醫院驗
　　傷診斷書一份附卷可稽，應認原告主張之事實為真實。
二、按「慣行毆打，即為不堪同居之虐待，足以構成離婚之原因」，最高法院二十年
    度上字第三七一號判例著有明文。本件被告對於原告慣行毆打，業如前述，原告
    應有不堪同居之虐待，足為離婚之原因，從而，原告依民法第一千零五十二條第
    一項第三款規定請求離婚，自屬有據，為有理由，應予准許。原告雖另以兩造有
    重大事由訴請離婚，惟此二項事由，均為目的相同之競合訴之合併，本件既已構
    成不堪同居之虐待，即毋庸再就重大事由來審酌，併此敘明。
三、據上論結，本件原告之訴為有理由，依民事訴訟法第七十八條，判決如主文。
中　　　華　　　民　　　國　　九十一　　年　　 十一 　　月　　　八　　　日
                              臺灣花蓮地方法院家事法庭
                                  法　　官　林　國  泰
右正本證明與原本無異。
如對本判決不服，應於送達後二十日內，向本院提出上訴狀。（應抄附繕本）
                                  法院書記官
中　　　華　　　民　　　國　　九十一　　年　　 十一 　　月　　　八　　　日
